【裁判字號】    92,易,1608
【裁判日期】    920620
【裁判案由】    竊盜等
【裁判全文】
臺灣板橋地方法院刑事判決                        九十二年度易字第一六０八號
    公  訴  人  臺灣板橋地方法院檢察署檢察官
    被      告  乙○○
右列被告因竊盜等案件，經檢察官提起公訴（九十二度偵字第七七四六號），本院判
決如左：
    主  文
乙○○寄藏贓物，處拘役肆拾日，如易科罰金，以參佰元折算壹日。
被訴竊盜部分無罪。
    事  實
一、乙○○於民國九十二年四月七日某時，在臺北縣三重市重新橋下（起訴書誤載為
    臺北縣新莊市運動公園一帶），明知某不詳姓名年籍、綽號「長腳」之成年人所
    持有身分證、機車行車執照各一張（此係戊○○所有，於九十二年二月初某日，
    在不詳地點失竊）、台新銀行信用卡一張（此係丙○○所有，於九十二年三月六
    日下午二時許，在臺北縣新莊市○○路○段運動公園旁失竊）、富邦銀行信用卡
    一張（此係甲○○所有，於九十二年三月八日下午三時許，在臺北縣三重市○○
    路八號前運動公園附近失竊）及黑色男用皮包一個（此係己○○所有，於九十二
    年三月二十七日晚上八時許，在臺北縣新莊市○○路與中華路口失竊）等物，均
    係來路不明之贓物，竟受其請託而同時予以藏放。嗣「長腳」之人遲未取回前揭
    物品，乙○○即於同年月九日晚上八時許，前往臺北縣新莊市○○路○段二００
    號對面運動公園，欲找尋「長腳」之人並歸還該等物品時，為警當場查獲，並扣
    得非供犯罪所用之鑰匙四支。
二、案經臺北縣政府警察局新莊分局報請臺灣板橋地方法院檢察署檢察官偵查起訴。
    理  由
壹、有罪部分
一、右揭事實，業據被告乙○○於警訊及偵審中坦承不諱，而上開身分證、機車行車
    執照、信用卡、男用皮包等物品，分係戊○○、丙○○、甲○○、己○○等人所
    有並失竊之事實，亦據該四人於警訊中指述甚詳，復有臺北縣警察局贓物認領保
    管單四紙在卷可稽，顯見上開物品屬他人失竊之贓物無訛，被告竟受「長腳」之
    人委託而藏放之，所為與寄藏贓物之構成要件相符。罪證明確，被告犯行洵堪認
    定。
二、核被告所為，係犯刑法第三百四十九條第二項之寄藏贓物罪。爰審酌被告之品行
    、智識程度、犯罪之手段、寄藏本件贓物對被害人所生危害程度尚輕，以及被告
    犯罪後坦承犯行等一切情狀，量處如主文所示之刑，以示懲儆，並諭知易科罰金
    之折算標準。至扣案之鑰匙四支，並無證據證明係被告供犯本罪所用之物，自無
    從於本案中諭知沒收，附此敘明。
貳、無罪部分
一、公訴意旨另以：被告基於意圖為自己不法所有之概括犯意，連續於附表所示之時
    間及地點，均以自備之機車鑰匙撬開他人機車置物箱之方式，竊取丁○○等七人
    置於機車置物箱內如附表所示之財物，因認被告另涉犯刑法第三百二十條第一項
    之竊盜罪嫌云云。
二、按犯事實應依證據認定之，無證據不得推定其犯罪事實；又不能證明被告犯罪者
    ，應諭知無罪之判決，刑事訴訟法第一百五十四條、第三百零一條第一項分別定
    有明文。
三、本件公訴人認被告涉犯前開竊盜罪嫌，無非係以被告對此事實坦承不諱，核與附
    表所示丁○○等七名被害人指述之情節相符，並有鑰匙四支扣案可資佐證等其論
    據。訊據被告則矢口否認有何竊盜之犯行，並辯稱：伊並未為附表所示之竊盜行
    為，因遭警查獲時，員警要伊供出幾件竊盜行為，伊始承認等語。經查：被告固
    於警訊及偵查中自白附表所示之竊盜犯行，核與附表所示丁○○等七名被害人於
    警訊指述失竊之情形相符，惟被告於本院審理時已堅決否認有附表所示之竊盜犯
    行，且據被害人丁○○等七人於警訊所供情節觀之，其等均未親眼目賭失竊情節
    ，自不能確認被告即係下手竊取財物之人，況且，被告於九十二年四月九日晚上
    八時許經警查獲時，並未從其身上扣得任何附表所示遭竊之財物。另查鑰匙本為
    一般人隨身攜帶之物，持有鑰匙非必與行竊有關，自不得以被告遭警查獲時，從
    其身上扣得鑰匙四支，即認係行竊之工具。從而，被告是否確為附表所示之竊盜
    犯行，即有可疑﹖此外，本院復查無其他積極證據足認被告有何竊盜之犯行，既
    不能證明被告犯罪，就此部分爰依法諭知其無罪之判決。
據上論斷，應依刑事訴訟法第二百九十九條第一項前段、第三百零一條第一項，刑法
第三百四十九條第二項、第四十一條第一項前段，罰金罰鍰提高標準條例第一條前段
、第二條，判決如主文。
本案經檢察官魏正杰到庭執行職務。
中      華      民      國    九十二    年      六      月     二十     日
                                    臺灣板橋地方法院刑事第五庭
                                        法  官  趙義德
右正本證明與原本無異。
如不服本判決，應於判決送達後十日內，向本院提出上訴狀。
                                        書記官  陳秀慧
中      華      民      國    九十二    年      六      月     二十六   日
附錄本案論罪科刑法條全文：
刑法第三百四十九條第二項：
搬運、寄藏、故買贓物或為牙保者，處五年以下有期徒刑、拘役或科或併科一千元以
下罰金。


司法院資訊處製作；財團法人民間司法改革基金會備份。
